【裁判字號】    97,上,13
【裁判日期】    970731
【裁判案由】    給付股票獲利權
【裁判全文】
臺灣高等法院花蓮分院民事判決            97年度上字第13號
上  訴  人    乙○○
上  訴  人    甲○○
共      同
訴訟代理人    林武順律師
被  上訴人    安聯企業有限公司
兼法定代理人  丙○○
共      同
訴訟代理人    廖學忠律師
上列當事人間請求給付股票獲利權等事件，上訴人對於臺灣花蓮
地方法院中華民國96年12月27日96年度訴字第52號第一審判決提
起上訴，本院於民國97年7月18日言詞辯論終結，判決如下：
    主      文
原判決關於駁回上訴人後開第2、3項之訴部分及訴訟費用之裁判
均廢棄。
被上訴人安聯企業有限公司應給付上訴人乙○○新台幣108萬5,0
97元，及自民國96年3月22日起至清償日止，按週年利率5%計算
之利息。
被上訴人安聯企業有限公司應給付上訴人甲○○新台幣36萬6,90
3元，及自民國96年3月22日起至清償日止，按週年利率5%計算之
利息。
其餘上訴及假執行聲請均駁回。
第一、二審訴訟費用，由被上訴人安聯企業有限公司負擔40/100
，餘由上訴人乙○○、甲○○各負擔45/100、15/100。
    事實及理由
甲、程序方面
    乙○○、甲○○原依章程及民國87年7月1日簽訂之股東經營
    契約書約定，對被上訴人安聯企業有限公司（下稱安聯公司
    ）提起給付股票獲利之訴（見原審89至94頁起訴狀），嗣將
    給付股利訴之部分，變更給付義務人為被上訴人丙○○，及
    請求權依據變更為91年間之股東經營契約，並以此訴之變更
    合法為條件撤回原訴。原審駁回此訴之變更並就原訴判決後
    ，乙○○、甲○○均提起上訴，上訴聲明被上訴人應給付上
    訴人乙○○新台幣（下同）320萬7,020元（併計乙○○請求
    丙○○返還不當得利訴162 萬元之部分），給付上訴人甲○
    ○54萬3,380 元（見本院卷第3至4頁、第23至28頁），經本
    院命其等應釐清給付股利之訴義務人為安聯公司或丙○○？
    據其等於97年6 月10日提出民事言詞辯論準備書（補正）狀
    ，陳稱安聯公司為本案給付股利訴之義務人，對原審駁回訴
    之變更部分表示甘服，回復原給付股利訴之請求，並因已受
    領95年5月至9月股利計13萬2,000 元，而減縮聲明為：原判
    決廢棄，被上訴人安聯公司應給付上訴人乙○○150萬8,375
    元、給付甲○○51萬0,225 元（見本院卷第48至52頁），經
    核與民事訴訟法第255條第1項第3款、第446條但書規定無不
    合，應予准許。
乙、實體方面
一、上訴人主張：
（一）上訴人乙○○、甲○○為被上訴人安聯公司之股東，登記
      出資額為139萬元及47萬元，依被上訴人安聯公司章程第1
      0 條訂定「本公司之盈餘及虧損應按照各股東出資多寡為
      分派標準」、第13條訂定「本公司年度總決算，如有盈餘
      ，應先提繳稅款，彌補以往虧損，提10% 為法定盈餘公積
      ，其餘除派分股息外如尚有盈餘作百分比再分派如下：(一)
      股東紅利98% ；(二)員工紅利1%；(三)董事酬勞1%。」，是上
      訴人自得向被上訴人安聯公司請求股東紅利分配。上訴人
      乙○○、甲○○本應每月受領股利，惟上訴人卻僅於91年
      6月5日受領股利3萬8,400元。依上訴人乙○○與其他股東
      於87年7月1日簽訂之股東經營契約書第1 條約定：「甲方
      自民國87年7月1日起，除前3 個月按月給付以乙方投資額
      月息7 厘之純紅利與乙方，自民國87年10月起，甲方即應
      按月給付乙方投資月息8厘之純紅利，至88年6月止。倘上
      游毛利提高，因不屬甲方經營績效所致，甲方對於因此增
      加之毛利，應提列60% 分配與乙方。」，是上訴人乙○○
      、甲○○自得依據前開股東經營契約書向被上訴人安聯公
      司請求按月給付投資月息8厘之純紅利。又上訴人2人投資
      之本金總計為480萬元，故每月分派之紅利應為3萬8,400
      元，至於章程第5條記載上訴人乙○○出資139萬元、上訴
      人甲○○出資47萬元，實為上訴人之投資比例，則自91年
      5 月起至95年12月31日止，總計共56個月，以上訴人每月
      應得紅利3萬8,400元，按投資比例139:47計算，上訴人乙
      ○○、甲○○得請求紅利分別為160萬7,020元、54萬3,38
      0 元，爰依系爭股東經營契約法律關係，求為判決如下聲
      明1.所示。
（二）另上訴人乙○○於87年7月至91年3月止，以承包被上訴人
      安聯公司所經營加油站（名為順安加油站）之方式，並約
      定經營期間盈虧自負，故經營期間以安聯公司名義所為稅
      捐、貨款、費用等支出，均係由上訴人乙○○所支付，其
      因會計作業疏失，於經營期間內仍於87年7月至89年8月每
      月支付薪資6 萬元予被上訴人丙○○，嗣始發現錯誤而停
      止支付，是被上訴人丙○○受有上開薪資之利益，無法律
      上依據，致上訴人乙○○受有損害，為此依民法第179 條
      之規定，請求被上訴人丙○○返還不當得利之薪資共計16
      2 萬元，爰求為判決如下聲明2.所示。
（三）並聲明: 1.被告安聯公司應給付上訴人乙○○160萬7,020
      元，給付上訴人甲○○54萬3,380 元，及自起訴狀繕本送
      達翌日起至清償日止，按年息5%計算之利息。2.被上訴人
      丙○○應給付上訴人乙○○162 萬元及自起訴狀繕本送達
      翌日起至清償日止，按年息5%計算之利息。
二、被上訴人安聯公司就給付股利訴之部分則以:
（一）查上訴人請求安聯公司給付股利及遲延利息，所憑之87年
      7月1日股東經營契約書乃丙○○個人與上訴人所簽訂，安
      聯公司非契約當事人，安聯公司與上訴人間並無給付股利
      之約定存在，上訴人此部分請求顯無理由。至於上訴人收
      受95年5至9月股利13萬2,000 元乃丙○○所付，與安聯公
      司無關。
（二）上訴人乙○○於91年4 月將順安加油站之業務交回安聯公
      司經營，被上訴人丙○○自91年5月1日至94年12月31日依
      照股東持股比例按月發給5.5 厘之純紅利為接手經營順安
      加油站之條件，上訴人均同意此項條件，才放手交給被上
      訴人丙○○經營，倘被上訴人丙○○未得上訴人在內之全
      體股東一致同意改為股利5.5 厘情形，會產生利益不均，
      導致糾紛，被上訴人丙○○絕不可能出面經營。又被上訴
      人安聯公司於96年1月3日召開股東會，上訴人乙○○親自
      出席，上訴人甲○○則委託乙○○出席，會中提案「丙○
      ○按以往條件（月純紅利5.5%）繼續經營」，被上訴人丙
      ○○由於經營環境不佳而猶豫，上訴人及其他股東體諒其
      處境，一致決議給被上訴人丙○○考慮一個月，如未開會
      改變時，同意按以往條件繼續經營，與會之人在做此決議
      後，上訴人擔心被上訴人丙○○會用安聯公司負責人之地
      位，將安聯公司擔任其營業之保證人，接著提案「公司章
      程第2條之l，修改為本公司不得為對外保證」，與會之股
      東亦一致決議同意。上訴人自承上述內容為真正，又明瞭
      其文義，決議既稱按以往條件（月純紅利5.5%）乙語，意
      指是在96年1月3日之股東會前，經營之條件為月息5.5 厘
      而言，自不容刻意扭曲而解釋等語，資為抗辯。
（三）並聲明: 上訴人之訴及假執行聲請均駁回；如受不利判決
      ，願供擔保准免為假執行。
三、被上訴人丙○○就返還不當得利訴之部分則以：
（一）其有大型油罐車可以載油至大型工地，來幫助順安加油站
      出售之油量，又有豐富人脈推廣業務，對上訴人乙○○之
      經營助益甚大，且依87年7月1日股東經營契約書第3 條：
      「... 符董加油部分應按月提存銀行專戶」之約定，足認
      上訴人乙○○曾以獎金做答謝，詎上訴人乙○○於作帳時
      竟將公司補貼之獎金以薪資為名掛帳，以利節省稅捐之繳
      納。次依安聯公司個人年度所得彙總清單可知，除87年間
      外，於88年至91年間就被上訴人丙○○之所得皆以「非固
      定薪」、「獎勵金」等項目申報，故被上訴人丙○○所領
      為獎金，而非薪資，十分明顯。另上訴人乙○○亦名列於
      工資/薪資印領清冊上，每月均須蓋章，倘有錯誤豈會不
      知，故上訴人乙○○自知應付獎金並非出於錯誤，況縱認
      錯誤，亦屬可歸責於上訴人乙○○之過失所致，依民法第
      88條第1 項後段規定，上訴人乙○○不得撤銷其錯誤之意
      思表示，且該意思表示迄至起訴止已逾l 年，依民法第90
      條之規定，上訴人乙○○亦不能撤銷錯誤之意思表示而請
      求返還。從而，上訴人乙○○於其所稱錯誤未撤銷前，被
      上訴人丙○○所受領之款項有其法律上原因，並非不當得
      利。
（二）依87年7月1日股東經營契約書可知，安聯公司股東將順安
      加油站交由上訴人乙○○及訴外人黃濬哲、莊紹錦等3 人
      經營，經營期間自87年10月起至91年3 月底，嗣將經營權
      交還安聯公司，由被上訴人丙○○繼續經營，前開3 人經
      營期間，以上訴人乙○○為代表人，然所生權利義務，應
      由3 人負責，則上訴人乙○○以其名義向被上訴人丙○○
      請求返還，於法有違等語，資為抗辯。
（三）並聲明: 上訴人乙○○之訴及假執行聲請均駁回；如受不
      利判決，願供擔保准免為假執行。
四、原判決駁回上訴人對於被上訴人安聯公司給付股利之訴及上
    訴人乙○○對被上訴人丙○○返還不當得利之訴，上訴人不
    服原判決，並因曾受領95年5月至9月期間之股利13萬2,000
    元，故上訴減縮聲明：原判決廢棄；被上訴人安聯公司應給
    付上訴人乙○○150萬8,375元，應給付上訴人甲○○51萬0,
    025元，被上訴人丙○○應給付上訴人乙○○162萬元，及均
    各自起訴狀繕本送達翌日起至清償日止，按年息5%計算之利
    息；並陳明願供擔保，准為假執行之宣告。被上訴人安聯公
    司則否認其有分派股利予上訴人之義務，被上訴人丙○○則
    抗辯其於87年7月至89年8月受領安聯公司實際經營人乙○○
    、黃濬哲、莊紹錦每月6 萬元有法律上之原因，均答辯聲明
    ：上訴駁回，並陳明如受不利判決，願供擔保請准免為假執
    行。
五、本件不爭執事項
（一）安聯公司於87年間交由上訴人乙○○經營，87年7月1日，
      乙○○與黃濬哲、莊紹錦等人為甲方，與其他股東全體為
      乙方簽訂股東經營契約書，第1 條約定甲方自87年7月1日
      起，除前3個月按月給付以乙方投資額月息7厘之純紅利與
      乙方，自87年10月起，甲方即應按月給付乙方投資月息8
      厘之純紅利，至88年6月止。第5條另訂明安聯公司以每年
      7月1日為新營業年度，甲方每年應於6月1日前召開年度股
      東會議，研議次年度分紅比例，有該契約書附卷可稽（原
      審卷第101頁）。
（二）丙○○於91年4月1日接手經營安聯公司，股東同意交接當
      月停發股利，業據證人徐維廷證述在卷（原審卷第73頁）
      。
（三）安聯公司登記資本額為1,000萬元，但股東實際出資額4,0
      00萬元，故按所有股東出資額比例登記各股東之出資額，
      其中乙○○、甲○○登記出資額139萬、47萬元，但渠2人
      實際出資480 萬元，有公司章程（原審卷第36、37頁），
      及證人簡櫻桂證述在卷（原審卷第75頁），並為被上訴人
      所不爭執（原審卷第227頁）。
（四）安聯公司依公司盈餘按股東股份比率向國稅局申報之各股
      東受領之股利淨利，與股東經營契約書實際分派給各股東
      之紅利不同，實際分派股東之紅利應依股東實際出資額計
      算，亦據證人簡櫻桂及徐冰玉證述在卷（見原審卷第75、
      256頁）。
（五）上訴人曾於91年6月5日受領91年5 月之股利3萬8,400元，
      及受領95年5月至9月之股利13萬2,000元，為上訴人所自
      認。
（六）被上訴人丙○○於87年7月至89年8月每月自安聯公司受領
      名目為「薪資」之金額6 萬元，有87年7至12月工資/薪資
      印領清冊、88年1月至89年8月員工薪資明細表可憑（原審
      卷第163至175頁、第175至195頁）
六、本件爭點如下：
（一）股利之發放義務人為何？及其分派比率為8厘或5.5厘？
      (1)上訴人主張應由安聯公司依87年間股東經營契約書約定
        之8 厘發放。
      (2)被上訴人抗辯92年間曾經過全體股東同意改為5.5 厘，
        再於96年1月3日股東會決議追認之，丙○○為發放義務
        人。
（二）乙○○是否以安聯公司名義支付丙○○87年7月至89年8月
      每月6萬元之款項？該款項是否為丙○○之不當得利？
      (1)上訴人乙○○主張是其個人以安聯公司名義誤發予被上
        訴人丙○○之薪資，為丙○○之不當得利。
      (2)被上訴人丙○○主張是安聯公司經營者乙○○、黃濬哲
        、莊紹錦共同發給被上訴人丙○○之獎勵金，有其法律
        上原因。
七、給付股利訴之部分
（一）按公司章程乃由發起人或股東對公司所為，依法律規定就
      公司應記載事項與公司自治之得記載事項，為同一內容之
      多數意思表示合致之合同行為。公司章程既基於公同利益
      所促成，於磋商後趨於同向之一致，按此就該章程所規範
      之內容，一般人本得自由決定是否成為股東，一旦決定成
      為股東，當然應受章程之規定，股東與公司間相關之權利
      義務均應以章程為據。查安聯公司章程第10條訂明「本公
      司之盈餘及虧損應按照各股東出資多寡為分派標準」、第
      13條訂明「本公司年度總決算，如有盈餘，應先提繳稅款
      ，彌補以往虧損，提10% 為法定盈餘公積，其餘除派分股
      息外如尚有盈餘作百分比再分派如下：(一)股東紅利98% ；
      (二)員工紅利1%；(三)董事酬勞1%。」，是安聯公司對股東有
      分派股息及盈餘之義務。且查，安聯公司曾於91年6月5日
      ，匯付股利3萬8,400元予上訴人，業據上訴人乙○○提出
      帳戶節本為證（原審卷第106 頁），並發放95年5月至9月
      股利13萬2,000元 予上訴人。雖被上訴人安聯公司所營之
      順安加油站以往即委由經營者，以自負盈虧之方式經營，
      亦即由受任之經營者以安聯公司之名義及帳戶對外為資金
      往來之運用，惟股息及盈餘分派請求權等係股東對公司之
      權利，則87年7月至91年3月間之乙○○，與91年5 月至95
      年12月之丙○○均是以安聯公司法定代理人身分發放股利
      予股東，殊無疑義。至於股東間相互間協議股利發放之比
      率及計算基準，而簽立之股東經營契約書或口頭約定，乃
      補充公司章程之不足，無礙於安聯公司為分派股利義務人
      之地位。
（二）上訴人主張依87年7月1日之股東經營契約書第1 條約定，
      被上訴人安聯公司應每月給付股東8 厘之股利，為被上訴
      人安聯公司所否認，抗辯自92年5月1日起，全體股東同意
      改依所持股份按月發給5.5 厘純紅利乙節，業據其提出署
      名劉德亮、李貞儀之同意書影本（原審卷第35頁）為證，
      並分據證人李貞儀證稱：伊配偶徐維廷找伊投資安聯公司
      ，伊就拿錢出資投資，實際上都是徐維廷管理本件投資，
      一開始股利是8厘，93、94年改為5.5厘（原審卷72、73頁
      ）。證人徐維廷證稱：上訴人乙○○經營安聯公司時，李
      貞儀有拿到8厘股利，被上訴人丙○○經營後第1年有按月
      拿到8厘股利，第2年開始股東們簽同意書後，就變成按月
      拿5.5 厘股利，當時是股東劉德亮拿同意書給伊簽的，伊
      因為景氣不好，所以同意按月領5.5 厘股利。96年1月3日
      股東會議紀錄上第4 點討論事項記載「丙○○按以往條件
      （月紅純利5.5%）繼續經營」，乃是股東決議由被上訴人
      丙○○繼續經營，股東同意領取每月5.5 厘紅利（原審卷
      第73、74頁）。證人簡櫻桂證稱：上訴人乙○○經營至91
      年3月31日以前均是按月發8厘紅利，91年4 月由台塑接手
      有困難，股東們才決定自91年5月1日由被上訴人丙○○接
      手，但是丙○○因經營困難，股利8厘發了1年左右改成5.
      5 厘，股東們有簽同意書（原審卷第75頁）等語在卷。由
      於劉德亮、李貞儀出具之同意書及證人同意調降股利分派
      比率，未經股東會決議，對個別股東而言僅具有債之效力
      ，依債之相對性，自無及於上訴人之理，被上訴人抗辯92
      年5月1日股利由8厘變更為5.5厘有經過包括上訴人之股東
      全體同意乙節，並無法證明，且被上訴人丙○○經營安聯
      公司之初係發給股東8厘之股利，至第2年始變更為5.5 厘
      股利，故被上訴人抗辯丙○○依照股東持股比例按月發給
      5.5 厘之純紅利為接手經營順安加油站之條件，與事實亦
      有未合，而不可採。然被上訴人安聯公司既於96年1月3日
      召開股東會，上訴人亦參與該次股東會，依該會議紀錄「
      丙○○按以往條件（月紅純利5.5%）繼續經營」之文義，
      並參酌股東劉德亮、李貞儀出具之同意書第3點「自民國
      92年5月1日起至94年12月31日止，只按所持股份按月發給
      5.5%之純紅利」之記載，可知上訴人對丙○○代表安聯公
      司於92年5月1日將股利由8厘調降為5.5厘已無異議，縱其
      等先前不同意調降分派股利比率，亦因該次股東會決議而
      發生追認之效力。
（三）綜上，91年5月至92年4月計12個月，上訴人得請求安聯公
      司按其等實際出資總額480萬分派8 厘之股利，計為46萬
      0,800元｛計算式：4,800,000×0.008×12＝460,800｝；
      92年5月至95年12月計44個月，得請求按其等實際出資總
      額480萬分派5.5厘之股利，計為116萬1,600元｛計算式：
      4,800,000×0.0055×44月＝1,161,600｝。依上訴人乙○
      ○、甲○○投資比例139:47，上訴人乙○○得請求安聯公
      司分派之股利計為121萬2,439元｛計算式：（460,800+1,
      161,600）×139/ 186＝1,212,439，元下4捨5入｝；上訴
      人甲○○得請求安聯公司分派之股利計為40萬9,961元｛
      計算式：（460,800 +1,161,600）×47/186＝409,961，
      元以下4捨5入｝。又上訴人曾經領取91年5月股利3萬8,40
      0元，及95年5月至9月之股利13萬2,000元，合為17萬0,40
      0元，依上開比例，上訴人乙○○分得股利12萬7,342元｛
      計算式：170,400×139/186＝127,342 ｝，上訴人甲○○
      分得股利4萬3,058元｛計算式：17,0000－000,342＝43,0
      58），則被上訴人安聯公司應發放予上訴人91年5 月至95
      年12月之股利，於扣除上開金額後，計為上訴人乙○○10
      8萬5,097元、上訴人甲○○36萬6,903 元。準此，上訴人
      給付股利訴之部分於前開數額內之請求，洵屬有據，應予
      准許，逾此範圍之請求，為無理由，應予駁回。
八、不當得利之訴部分
（一）查上訴人乙○○主張其於87年7月至89年8月間每月支付6
      萬元予被上訴人丙○○之事實．業據其提出工資/薪資印
      領清冊、員工薪資明細表及委託花蓮區中小企業銀行代發
      員工薪資清冊為證（見原審卷第163至211頁），且為被上
      訴人丙○○所不爭執，堪信為真實。
（二）然上訴人乙○○主張前開期間乃因會計疏失而將發給公司
      經營者之薪資誤發予被上訴人丙○○，前揭款項並非被上
      訴人丙○○之售油獎金，而被上訴人丙○○當時未擔任公
      司經營工作，故被上訴人丙○○於87年7月至89年8月間受
      有每月6 萬元利益並無法律上原因等語。惟依證人即安聯
      公司前股東黃濬哲證稱：伊於87年7 月入股後，直至87年
      12月退出前，擔任公司總經理一職，當時公司是乙○○、
      莊紹錦、黃國瑞及證人等4 人共同經營，被上訴人丙○○
      也有幫忙公司做業績，因有他有油罐車，公司請他到公司
      經營之加油站載油，每月給他6 萬元酬謝，該金額是股東
      們同意的（見原審卷312至315頁）；另證人黃國瑞亦證述
      ：公司設立之初，股東就決議丙○○未在加油站實際擔任
      職務，但因其為名義上董事長，每月仍支付薪資6 萬元，
      但其必須將油罐車開到公司所營之加油站加油以提升業績
      為條件；87年7月以後經營團隊每月仍給付丙○○6萬元，
      也是考量到丙○○的油罐車開到順安加油站載油之事實，
      乙○○自87年7月起就知道每月要支付丙○○6萬元之事情
      （原審卷第315至317頁），參以安聯公司87年7月至89年8
      月工資薪資印領清冊（見原審卷第163至195頁），證人黃
      濬哲、黃國瑞均為安聯公司公司股東，確實分別於87年7
      月至同年11月、87年7月至89年8月間任職於安聯公司所經
      營之順安加油站並領有薪資，對上訴人乙○○經營期間之
      加油站事務知悉甚詳，再參依87年7月1日之股東經營契約
      書第3 條訂明「有關安聯公司營業稅、營利事業所得稅等
      稅捐、員工退休準備金及『符董加油部分』應按月提存銀
      行專戶。」（原審卷第101 頁），及安聯公司製作個人年
      度所得彙總清單，除87年間外，於88年至91年間就被上訴
      人丙○○之所得皆以「非固定薪」、「獎勵金」等項目申
      報（原審卷第325至330頁），及前揭員工薪資明細表上給
      付丙○○薪資欄位均有上訴人乙○○蓋章確認（原審卷第
      176至199頁），足徵安聯公司股東為提升加油站業績而與
      被上訴人丙○○達成協議，即被上訴人丙○○所經營之油
      罐車前往被上訴人安聯公司所經營之加油站載油，加油站
      每月給付被上訴人丙○○6 萬元作為酬金，且上開協議內
      容均為上訴人乙○○所知悉，並由負責加油站財務工作之
      上訴人乙○○負責給付前開款項予被上訴人丙○○，是被
      上訴人丙○○自87年7月至89年8月間受有每月6 萬元利益
      ，係被上訴人安聯公司股東決議給付予上訴人丙○○之酬
      金，自非無法律上原因而受利益，則上訴人乙○○本於不
      當得利之法律關係，請求被上訴人丙○○返還前開期間受
      有之利益，自屬無據。
九、綜上所述，本件上訴人本於股東分派股利請求權，請求被上
    訴人安聯公司給付上訴人乙○○108萬5,097元、上訴人甲○
    ○36萬6,903元，及均自起訴狀繕本送達翌日即96年3月22日
    （見原審卷第112、114頁）起至清償日止，按週年利率5%計
    算之利息，為有理由，應予准許。逾此所為請求，為無理由
    ，應予駁回。至於上訴人敗訴部分，其假執行之聲請失所附
    麗，應併予駁回。原審就上開應准許部分，為上訴人敗訴之
    判決，並駁回其假執行之聲請，尚有未洽，上訴意旨求予廢
    棄改判，為有理由，爰由本院予以廢棄改判如主文第2、3項
    所示。至於上訴人之請求不應准許部分，原判決為上訴人敗
    訴之判決，並駁回其假執行之聲請，經核於法並無不合，上
    訴意旨求予廢棄改判，為無理由，應駁回其上訴。
十、據上論結，本件上訴為一部有理由，一部無理由，依民事訴
    訟法第449條第1項、第450條、第79條，判決如主文。
中    華    民    國    97    年    7     月    31    日
                        民事庭審判長法  官  謝志揚
                                    法  官  賴淳良
                                    法  官  劉雪惠
以上正本係照原本作成。
對於上訴人對被上訴人安聯企業有限公司請求股利給付訴之部分
不得上訴；對於上訴人乙○○對被上訴人丙○○請求返還不當得
利訴之部分，得上訴。如不服本判決，應於收受送達後20日內向
本院提出上訴書狀，其未表明上訴理由者，應於提出上訴後20日
內向本院補提理由書狀（均須按他造當事人之人數附繕本）上訴
時應提出委任律師或具有律師資格之人之委任狀；委任有律師資
格者，另應附具律師資格證書及釋明委任人與受任人有民事訴訟
法第466條之1第1項但書或第2項（詳附註）所定關係之釋明文書
影本。
                                    書記官  李德霞
中    華    民    國    97    年    7     月    31    日


司法院資訊處製作；財團法人民間司法改革基金會備份。
